【裁判字號】    99,毒抗,133
【裁判日期】    991119
【裁判案由】    聲請觀察勒戒
【裁判全文】
臺灣高等法院高雄分院刑事裁定         99年度毒抗字第133號
抗  告  人
即  被  告  甲○○
上列抗告人因違反毒品危害防制條例案件，不服臺灣高雄地方法
院99年度毒聲字第554 號，中華民國99年10月18日裁定（聲請案
號：臺灣高雄地方法院檢察署99年度毒偵字第5222號）提起抗告
，本院裁定如下：
    主  文
抗告駁回。
    理  由
一、原裁定意旨略以：被告甲○○前因違反毒品危害防制條例施
    用毒品案件，經裁定送觀察勒戒及強制戒治後，於民國91年
    9 月26日因續徒刑或管訓出所，再由臺灣高雄地方法院檢察
    署於92年5 月9 日，以92年度戒毒偵字第442 號為不起訴處
    分確定，有臺灣高等法院被告前案紀錄表1 份可稽，此次係
    於逾5 年之99年8 月5 日回溯72小時內某時許再犯施用毒品
    犯行，自符合前開規定，經審核卷證後，檢察官之聲請，於
    法並無不合，應予准許。
二、抗告意旨略以：本案中警方於99年8 月5 日23時許，在高雄
    縣鳳山市○○路與博愛路口所實施之臨檢，不顧抗告人已然
    下車之說明，旋限制被告撥打電話聯繫友人或其妻子，乃強
    行對車內逕為搜索，足認係屬「違法搜索」，是此就此所查
    扣之證據，應無證據能力可言，基此證據所衍生之罪嫌，法
    院自當審酌其罪責是否成立，原裁定嚴重違反經驗、論理法
    則及證據法則，應不得作為裁定之依據云云。
三、按犯毒品危害防制條例第10條之罪者，檢察官應聲請法院裁
    定，令被告入勒戒處所觀察、勒戒，其期間不得逾2 月；觀
    察、勒戒後，檢察官依據勒戒處所之陳報，認受觀察、勒戒
    人無繼續施用毒品傾向者，應即釋放，並為不起訴之處分；
    認受觀察、勒戒人有繼續施用毒品傾向者，檢察官應聲請法
    院裁定令入戒治處所強制戒治，其期間為6 個月以上，至無
    繼續強制戒治之必要為止，但最長不得逾1 年；依前項規定
    為觀察、勒戒或強制戒治執行完畢釋放後，5 年後再犯第10
    條之罪者，適用本條前2 項之規定，毒品危害防制條例第20
    條定有明文。
四、經查：
（一）抗告人即被告甲○○並不否認其尿液採驗同意書係其親自
      簽名，而該同意書上告知事項欄內載有「同意人確實瞭解
      上述告知內容並出於自願同意」等語，苟抗告人不同意，
      自得拒絕在該同意書上簽名，況抗告人復於警詢時供稱：
      「（警方目前於派出所內所採集你的尿液時間是99年8 月
      8 日01時13分，尿罐是否由你親自清洗並尿入你自己的尿
      液後當場親自警方封罐捺印？）是的」等語在卷（警卷第
      2 頁背面），是抗告人既簽署上開尿液採驗同意書，並親
      自採集尿液提供警方送驗，該採證即難認係不法。而高雄
      縣政府警察局鳳山分局警員係於99年8 月7 日凌晨23時30
      分許，在高雄縣鳳山市○○路與瑞進路口前，經警實施盤
      查，並經被告同意而自行由右褲口袋內取出安非他命1 包
      吸食球1 個、塑膠鏟子2 支，被告坦承該物均為其所有，
      ，有吸食安非他等情，業據被告於警詢供明在卷，被告又
      於偵查中坦認有持有及施用毒品甲基安非他命之行為，而
      並未對警方之盤查、攔檢過程提出任何之意見（警卷第2-
      3 頁、偵卷第6 頁），是本件於警員盤查時，被告既同意
      並自行由右褲口袋內取出安非他命1 包等物，警方因而要
      求被告採尿送驗，觀此過程，實難認警方之採證程序有何
      違法之處。
（二）抗告人於99年8 月8 日01時13分為警採尿經驗後，檢驗結
      果安非他命類均呈陽性反應，有臺灣檢驗科技股份有限公
      司2010年8 月25日出具KH/2010/00000000號濫用藥物檢驗
      報告、高雄縣政府警察局鳳山分局偵辦毒品案件尿液代碼
      表可憑（警卷第7 頁、偵卷第2 頁）。足證抗告人確有於
      前述時日回溯72小時內某時，施用第二級毒品之犯行，事
      證已臻明確。
（三）末查，依本院被告前案紀錄表，被告前因施用毒品案件，
      經依原審法院先後裁定送觀察、勒戒後，均無繼續施用毒
      品之傾向，於民國91年9 月26日因續徒刑或管訓出所，再
      由臺灣高雄地方法院檢察署於92年5 月9 日，以92年度戒
      毒偵字第442 號為不起訴處分確定，是被告係於觀察、勒
      戒執行完畢釋放後，5 年後再犯毒品危害防制條例第10條
      之罪；抗告人雖以上情提起本件抗告云云，惟抗告人確經
      員警採集尿液，有高雄縣政府警察局鳳山分局偵辦毒品案
      件尿液代碼表，附卷可稽，亦為抗告人所是認，且該採樣
      之尿液既經台灣查驗科技股分有限公司之檢驗，安非他命
      、甲基安罪他命呈陽性反應，業如上述，在在足認抗告人
      確有於員警採集尿液送驗往前回溯72小時內之某時，施用
      第二級毒品甲基安非他命之犯行；抗告意旨所陳各節於法
      要不生影響於抗告人施用第二級毒品甲基安非他命之犯行
      成立，原審因認檢察官之聲請為正當，裁定將被告送勒戒
      處所觀察、勒戒，核其認事用法俱無不合；抗告意旨執詞
      指摘原裁定不當，求予撤銷改判，為無理由，應予駁回。
五、據上論斷，應依刑事訴訟法第412條，裁定如主文。
中    華    民    國    99    年    11    月    19    日
                  刑事第六庭    審判長法  官  王憲義
                                      法  官  邱永貴
                                      法  官  簡志瑩
以上正本證明與原本無異。
不得再抗告。
中    華    民    國    99    年    11    月    19    日
                                      書記官  吳新貞

司法院資訊處製作；財團法人民間司法改革基金會備份。
